臺灣高雄地方法院民事裁定             100年度再易字第44號
再審原告    陳應誌
再審被告    黃振明
上列當事人間請求返還土地等事件，再審原告對於民國100 年5
月11日本院100 年度簡上字第1 號第二審確定判決，提起再審之
訴，本院裁定如下：
    主  文
再審之訴駁回。
再審訴訟費用由再審原告負擔。
    理  由
一、按不得上訴之判決，於宣示時確定；再審之訴，應於三十日
    之不變期間內提起；前項期間，自判決確定時起算，但再審
    理由知悉在後者，自知悉時起算，民事訴訟法第389 條第2
    項、第500 條第1 項、第2 項定有明文。查兩造前因返還土
    地等事件，經本院於民國100 年5 月11日以100 年度簡上字
    第1 號判決確定，而再審原告陳應誌於同月17日收受判決正
    本，業據本院依職權調閱前揭返還土地等事件全卷核閱無訛
    ，故再審原告於同年6 月7 日具狀提起本件再審之訴，尚未
    逾法定30日之不變期間，先予敘明。
二、本件再審意旨略以：再審原告與再審被告黃振明間返還土地
    等事件，經貴院於100 年5 月17日以100 年度簡上字第1 號
    判決確定。惟再審原告係要求再審被告返還排水道而非土地
    ；證人已到庭證明有30分分之水路，但原審法院現在均未執
    行；再審被告無買賣證明，係不當得利；階梯土地均為再審
    原告所有，現為再審被告占有使用中，目前再審被告侵占之
    排水路亦未拆除。再者，再審原告出示三次照片，原審法院
    均無採用。爰提起本件再審之訴，並聲明求為判決：( 一)
    廢棄原確定判決；( 二) 再審被告應將系爭土地爭執部分返
    還再審原告；( 三) 再審被告並應除去系爭土地階梯邊牆傾
    倒及其家墓屋簷侵入系爭土地上空等妨害狀態( 四) 再審及
    前審訴訟費用均由再審被告負擔。
三、按再審之訴，應以訴狀表明下列各款事項，提出於管轄法院
    為之：( 一) 、當事人及法定代理人；( 二) 、聲明不服之
    判決及提起再審之訴之陳述；( 三) 、應於如何程度廢棄原
    判決及就本案如何判決之聲明；( 四) 、再審理由及關於再
    審理由並遵守不變期間之證據；再審之訴不合法者，法院應
    以裁定駁回之，民事訴訟法第501 條第1 項、第502 條第1
    項分別定有明文。易言之，對於確定判決提起再審之訴，應
    以有民事訴訟法第496 條第1 項各款或第497 條之原因為限
    ，此項原因亦即再審理由，必須於訴狀中表明之，否則其訴
    即屬不合法，毋庸命其補正，逕以裁定駁回之（最高法院70
    年臺再字第35號判例意旨可資參照）。
四、經查，本件再審原告於再審聲請狀內，僅記載上述於原確定
    判決中，對再審被告之請求原因及事由，並未具體表明原確
    定判決究有何民事訴訟法所規定之法定再審原因（即符合民
    事訴訟法第496 條第1 項何款，或係主張同法第497 條、第
    436 條之7 ）及符合該等事由之證據，且核再審原告所主張
    之事項，於原確定判決理由中均予詳述准駁之依據，是本件
    再審原告難謂已合法具體表明再審理由，揆諸前揭說明意旨
    ，其提起再審之訴於法即有不合，應予駁回。
五、據上論結，本件再審之訴為不合法，依民事訴訟法第502 條
    1 項、第95條、第78條，裁定如主文
中    華    民    國  100     年    9     月    22    日
                  民事第五庭  審判長法  官  張維君
                                    法  官  李育信
                                    法  官  黃苙荌
正本係照原本作成。
本裁定不得抗告。
中    華    民    國  100     年    9     月    22   日
                                    書記官  呂怜勳